【裁判字號】    95,上訴,1630
【裁判日期】    950815
【裁判案由】    毒品危害防制條例
【裁判全文】
臺灣高等法院臺中分院刑事判決        95年度上訴字第1630號
上  訴  人  臺灣彰化地方法院檢察署檢察官
上  訴  人
即  被  告  甲○○
                    現另案於臺灣臺中女子監獄執行中
上列上訴人因被告違反毒品危害防制條例案件，不服臺灣彰化地
方法院94年度訴字第1768號中華民國 95年5月30日第一審判決（
起訴案號：臺灣彰化地方法院檢察署94年度毒偵字第4735號，暨
移請併案審理：九十四年度毒偵字第四九四八號、九十五年度毒
偵字第二三六號、第七四三號），提起上訴，本院判決如下：
    主  文
上訴駁回。
    事  實
原審判決書所記載之事實，（除事實欄應補充記載被告另於九十
四年四月十八日二十三時許，為警在雲林縣西螺鎮○○路 186號
前查獲，其亦於雲林縣西螺鎮○○路旁之空地等處，施用第一級
毒品海洛因及第二級毒品安非他命多次外）其餘與本院認定之犯
罪事實相同，玆引用之。（如附件）
    理  由
一、本案被告甲○○對於其施用第一級毒品海洛因，第二級毒品
    安非他命之犯行供認不諱，又查本案經本院審理結果，認第
    一審判決認事用法及量刑均無不當，應予維持，除本院補充
    之理由外，餘引用原審判決書所記載之理由及證據。
二、被告於本院亦自白有該施用第一級毒品海洛因，第二級毒品
    安非他命之犯行，並有詮昕科技股份有限公司藥物濫用尿液
    檢驗報告附卷可稽。本件事證明確，被告施用毒品之犯行應
    堪認定。
三、又被告於九十四年四月十八日二十三時許，為警在雲林縣西
    螺鎮○○路186 號前查獲，其亦另於雲林縣西螺鎮○○路旁
    之空地等處，施用第一級毒品海洛因及第二級毒品安非他命
    多次之犯行移送併案部分，與起訴有罪部分為同一犯罪之事
    實，業為原審審究之範圍。又本件量刑尚稱妥適，被告上訴
    意旨指摘原判決量刑過重，為無理由，應予駁回。另公訴人
    上訴意旨之移送併辦部分，既與原審論罪部分，為同一犯罪
    之事實，而業為原審之審理範圍，公訴人上訴，亦為無理由
    ，應予駁回。
四、被告行為後，刑法連續犯之規定，業於94年1月7日修正公布
    刪除，並於95年7月1日施行，則被告之犯行，因行為後新法
    業已刪除連續犯之規定，此刪除雖非犯罪構成要件之變更，
    但顯已影響行為人刑罰之法律效果，自屬法律有變更，依新
    法第2條第1項規定，比較新、舊法結果，仍應適用較有利於
    被告之行為時法律即舊法論以連續犯 （最高法院95年第8次
    刑事庭會議決議參照）。又行為後法律有變更者，依修正前
    刑法第2條第1項之規定，以適用裁判時法為原則，如行為時
    法有利於行為人，則例外適用行為時法；依修正後刑法第 2
    條第1 項規定，以適用行為時法為原則，惟如裁判時法有利
    於行為人，則例外的適用裁判時法。以往實務見解，認原判
    決未及比較適用新舊法時，上訴後，雖比較結果以舊法有利
    於行為人，而原判決別無其他撤銷事由，仍應由本院以此為
    由撤銷改判。惟修正後之規定係以適用行為時法為原則，因
    此原判決雖未及比較適用，然上訴本院後，經比較新舊法，
    行為後之法律並非較有利於行為人，仍應適用行為時法，則
    原判決適用行為時法即無不當，自不構成撤銷之事由，併為
    敘明。
五、另被告行為後，刑法第51條業於民國94年1月7日修正公布，
    並於95年7月1日施行，修正前刑法第51條規定：「數罪併罰
    ，分別宣告其罪之刑，依左列各款定其應執行者：」其中第
    5款規定： 「宣告多數有期徒刑者，於各刑中之最長期以上
    ，各刑合併之刑期以下，定其刑期。但不得逾二十年。」修
    正後刑法第51條第5款規定： 「宣告多數有期徒刑者，於各
    刑中之最長期以上，各刑合併之刑期以下，定其刑期。但不
    得逾三十年。」比較結果，修正後刑法並非較有利於行為人
    ，依刑法第2條第1項前段之規定，仍應依修正前刑法，定其
    應執行之刑。
據上論斷，應依刑事訴訟法第三百七十三條、第三百六十八條，
判決如主文。
本案經檢察官乙○○到庭執行職務。
中    華    民    國    95    年    8     月    15    日
              刑事第二庭  審判長法  官  李  璋  鵬
                                法  官  胡  森  田
                                法  官  蕭  錦  鍾
上列正本證明與原本無異。
施用第一級毒品海洛因得上訴。
施用第二級毒品安非他命不得上訴。
如不服本判決應於收受送達後十日內向本院提出上訴書狀，其未
敘述上訴之理由者並得於提起上訴後十日內向本院補提理由書（
均須按他造當事人之人數附繕本）。
                                書記官  廖  次  芬
中    華    民    國    95    年    8     月    16    日
                                                      Ｆ


司法院資訊處製作；財團法人民間司法改革基金會備份。
